# 急--丧失控制权的处理

提问人：frankyao1210 时间：2011-08-27 14:21:07
丧失控制权后剩余部分应该计入可供出售或交易性时，假如成本 3000 万，公允价值 4000 万，可供出售或交易性资产的入账价值是3000 还是 4000 呢？

回答人：chenyiwei
回复 frankyao1210 的帖子
剩余的股权作为以公允价值计量的金融资产时，无论是个别报表层面还是合并报表层面均按 4000 万元计量，但处理原则不同：
1 、个别报表层面：成本为 3000 万元，在处置日当天确认 1000 万元的公允价值变动，计入损益（交易性）或资本公积（可供出售）。 2 、合并报表层面：直接按 4000 万元作为剩余部分的成本。该金额与这部分权益的原帐面价值之间的差额在计算股权处置损益时一并纳入考虑。